【裁判字號】    97,訴,1330
【裁判日期】    980420
【裁判案由】    違反毒品危害防制條例
【裁判全文】
臺灣雲林地方法院刑事判決              97年度訴字第1330號
                                       98年度訴字第263號
公  訴  人  臺灣雲林地方法院檢察署檢察官
被      告  丁○○
                    （另案在臺灣雲林第二監獄執行中）
選任辯護人  劉志卿律師
上列被告因違反毒品危害防制條例案件，經檢察官提起公訴（97
年度偵字第5570號）及追加起訴（98年度蒞追字第2 號、98年度
蒞字第63號），本院判決如下：
    主  文
丁○○共同販賣第一級毒品，未遂，累犯，處有期徒刑捌年；未
扣案之門號0000000000號行動電話壹支（含SIM 卡壹張）沒收之
，如全部或一部不能沒收時，追徵其價額。又共同販賣第一級毒
品，未遂，累犯，處有期徒刑捌年；未扣案之門號0000000000號
行動電話壹支（含SIM 卡壹張）沒收之，如全部或一部不能沒收
時，追徵其價額。又共同販賣第一級毒品，累犯，處有期徒刑拾
陸年；未扣案門號0000000000號行動電話壹支（含SIM 卡壹張）
沒收之，如全部或一部不能沒收時，追徵其價額；販賣第一級毒
品所得新臺幣肆佰伍拾元沒收之，如全部或一部不能沒收時，以
其與甲○○之財產連帶抵償之。應執行有期徒刑拾捌年，未扣案
之門號0000000000號行動電話壹支（含SIM 卡壹張）沒收之，如
全部或一部不能沒收時，追徵其價額；販賣第一級毒品所得新臺
幣肆佰伍拾元沒收之，如全部或一部不能沒收時，以其與甲○○
之財產連帶抵償之。
其餘被訴販賣第一級毒品部分無罪（販賣予乙○○既遂部分）。
    事  實
一、丁○○綽號「黑龍」，前(1)因違反毒品危害防制條例案件，
    經臺灣高等法院臺南分院於民國94年08月11日，以94年度上
    訴字第677號判處有期徒刑11月、7月，應執行有期徒刑1年5
    月確定；(2)又因違反毒品危害防制條例案件，經本院於95年
    02月27日，以95年度訴字第49號判處有期徒刑1 年確定；(3)
    又因恐嚇取財案件，經臺灣桃園地方法院於95年05月08日，
    以95年度桃簡字第939號判處有期徒刑4月確定；(4)又因竊盜
    案件，經本院於95年10月25日，以95年度易字第292 號判處
    有期徒刑1 年確定。嗣因中華民國96年罪犯減刑條例公布施
    行，上述(2)至(4)案復經本院於96年08月30日，以96年度聲減
    字第1179號，裁定減刑並定應執行刑為有期徒刑1年1月確定
    ，經與(1)案接續執行，於97年01月23日因縮短刑期假釋出監
    ，至97年05月31日假釋期滿未經撤銷，以已執行完畢論。
二、丁○○仍不知悔改，與綽號「阿霖仔」之甲○○（業經本院
    以97年度訴字第1164號判決判處應執行有期徒刑18年在案）
    均明知海洛因係毒品危害防制條例所列管之第一級毒品，不
    得持有、販賣，竟基於販賣第一級毒品以牟利之犯意聯絡，
    由丁○○持用甲○○之販毒工具0000000000號電話，先後為
    下列販賣海洛因之行為：
  (一)於97年09月03日03時43分10秒許，綽號「阿旗」之乙○○（
    原名吳偉旗）持用0000000000號電話，撥打由丁○○接聽之
    0000000000號電話聯絡，約定向丁○○購買海洛因新臺幣（
    下同）1,000 元，經丁○○應允後，旋前往丁○○位於雲林
    縣古坑鄉○○村○○路125巷4號住處交易，惟因乙○○未攜
    帶足夠之現金，致交易未能完成。
  (二)於97年09月03日10時33分29秒許，綽號「阿明」之丙○○持
    用0000000000號電話，撥打由丁○○接聽之0000000000號電
    話聯絡，約定向丁○○購買海洛因1,000 元及交易地點後，
    旋前往雲林縣古坑鄉東和村之中油加油站附近交易，惟因丙○○並無足夠現金欲行賒欠，未獲丁○○同意，致該次交易
    未能完成。
  (三)於97年09月03日10時40分31秒許，綽號「黑狗」之戊○○持
    用00-0000000號市內電話，撥打由丁○○接聽之0000000000
    號電話聯絡，約定向丁○○購買海洛因，經丁○○應允後，
    旋前往丁○○上址住處附近之加油站交易，由丁○○將海洛
    因1小包販賣予戊○○，並自戊○○處得款450元。
三、案經臺灣雲林地方法院檢察署檢察官指揮雲林縣警察局偵查
    起訴及該署檢察官於本院審理中追加起訴。
    理  由
甲、程序方面：
壹、按於第一審辯論終結前，得就與本案相牽連之犯罪或本罪之
    誣告罪，追加起訴，刑事訴訟法第265條第1項定有明文。經
    查，檢察官就被告丁○○所犯違反毒品危害防制條例部分提
    起公訴（販賣第一級毒品予證人乙○○、戊○○既遂及販賣
    第一級毒品予證人丙○○未遂部分），分由本院97年度訴字
    第1330號審理，嗣檢察官於該案第一審言詞辯論終結前，追
    加起訴同一被告涉犯違反毒品危害防制條例第4條第6項、第
    1 項之販賣第一級毒品未遂罪嫌（販賣第一級毒品予證人乙○○未遂部分，追加起訴案號：98年度蒞追字第2 號、98年
    度蒞字第63號），經本院以98年度訴字第263 號受理，核屬
    刑事訴訟法第7條第1款所稱「一人犯數罪」之相牽連案件，
    依上開規定，應予准許，本院自得將被告上開兩案合併審理
    、判決，先予敘明。
貳、證據能力部分：
一、按被告以外之人於審判外之言詞或書面陳述，除法律有規定
    者外，不得作為證據，刑事訴訟法第159條第1項定有明文。
    本案公訴人固引用證人乙○○於97年09月25日、戊○○於同
    年月24日之警詢筆錄及刑事警察局偵查正己○○於97年12月
    18日之查證報告作為證據，惟上開警詢筆錄及查證報告屬被
    告以外之人於審判外之書面陳述，且該查證報告雖係擔任公
    務員之警員所為，但僅係針對個案所為，並非具有例行性、
    經常處於可受公開檢查狀態之紀錄文書或證明文書，故上開
    書面證據被告及其辯護人既不同意作為證據使用，又不符其
    他法律規定得作為證據之情形，依上開規定，自不得作為被
    告之證據。
二、次按被告以外之人於審判外之陳述，雖不符第159條之1至第
    159條之4之規定，而經當事人於審判程序同意作為證據，法
    院審酌該言詞陳述或書面陳述作成時之情況，認為適當者，
    亦得為證據；當事人、代理人或辯護人於法院調查證據時，
    知有第159條第1項不得為證據之情形，而未於言詞辯論終結
    前聲明異議，視為有前項之同意，刑事訴訟法第159條之5定
    有明文。本件除上開部分證據能力之爭執外，被告及其辯護
    人對於檢察官所舉書面證據及雙方當事人就本院審理時所提
    示之證據，於本院審理時均表示同意作為證據使用，本院審
    酌該證據之取得過程並無瑕疵，與本案待證事實間復具有相
    當之關聯性，自得採為證據。
乙、實體方面：
壹、有罪部分：
一、認定犯罪事實所憑之證據及理由：
  (一)被告自白犯行部分（即上開事實二之(一)與(二)部分）：
  1.證人乙○○於本院審理時已證述：我母親是吳劉束秋，有申
    請門號0000000000號電話，該電話平常是我在使用，該電話
    於97年09月03日凌晨03時43分10秒許，有撥打至0000000000
    號電話，該通電話是我要跟被告買1,000 元之毒品海洛因，
    後來我錢不夠，被告就沒有拿給我等語（見本院97年度訴字
    第1330號卷二第51頁背面至第54頁正面）。
  2.證人丙○○於偵查中已證稱：門號0000000000號於97年09月
    03日10時33分29秒的這通電話是我打的，裡面說「打麻將」
    就是我要向他買海洛因，「一張」是買1,000 元的意思，「
    夠不夠」是指我的錢夠不夠，後來是被告送毒品過來，因為
    事實上我錢不夠，被告沒有給我毒品等語（見臺灣雲林地方
    法院檢察署97年度偵字第5570號偵查卷《下稱偵查卷》第19
    頁背面、第20頁正面）；復於本院審理時證述：我於97年09
    月間使用的行動電話是0000000000號，0000000000號電話於
    97年09月03日10時33分29秒的通話是我打給阿霖的，是我要
    去拿海洛因，1張就是1,000元，電話裡說的東和是指古坑的
    東和，打完電話我就去東和的加油站那邊，當天我帶700 多
    元過去，後來跟我接洽的人就是我在警局指認相片的人（指
    被告），我在那邊等，後來一臺車來，就搖下車窗，我要拿
    給他，他說我錢不夠，無法向人交代，就走了等語（見本院
    97年度訴字第1330號卷二第108頁背面至第113頁背面）。
  3.又有上開0000000000號電話於97年09月03日03時43分10秒許
    與0000000000號電話及同日10時33分29秒許與0000000000號
    電話通聯之通訊監察譯文（譯文內容見附錄一之(三)及(五)），
    及門號0000000000號電話用戶資料查詢、證人乙○○之全戶
    戶籍資料查詢結果、本院97年度聲監字第227 號通訊監察書
    、0000000000號電話之通聯紀錄等在卷可佐（見本院97年度
    訴字第1330號卷一第207頁、第219頁、偵查卷第24頁、外放
    通聯紀錄卷第351 頁、第354至355頁《註：通訊監察譯文之
    秒數雖與通聯紀錄之秒數相差幾秒，但並不影響被告犯罪事
    實之認定》）。
  4.而訊據被告，對於證人乙○○於97年09月03日凌晨03時43分
    10秒許，持用0000000000號電話，撥打由被告接聽之000000
    0000號電話聯絡，約定向被告購買海洛因1,000 元，經被告
    應允後，旋前往被告住處交易，但因未攜帶足夠之現金，致
    交易未能完成，及綽號「阿明」之證人丙○○於97年09月03
    日10時33分29秒許，持用0000000000號電話，撥打00000000
    00號電話聯絡，約定購買海洛因1,000 元後，被告即前往雲
    林縣古坑鄉東和村之中油加油站附近交易，惟因證人丙○○
    並無足夠現金欲行賒欠，未獲被告同意，致該次交易未完成
    等事實亦均坦白承認。
  5.被告之自白核與上開積極證據相符，堪認此部分自白與事實
    相吻合，應屬信實可採。
  (二)被告否認犯行部分（即上開事實二之(三)部分）：
  1.被告對於檢察官所起訴之下列事實坦白承認：
  (1)被告綽號「黑龍」與綽號「阿霖仔」之甲○○為朋友關係，
    而門號0000000000號電話為甲○○所持用之電話。
  (2)於97年09月03日上午10時40分31秒許，綽號「黑狗」之證人
    戊○○持用00-0000000號市內電話，撥打0000000000號電話
    聯絡，由被告接聽，雙方洽談海洛因買賣之事宜後，證人戊○○旋前往被告上址住處附近某加油站，交付現金450 元予
    被告，由被告處取得海洛因1小包。
  2.被告之答辯：
    與戊○○係合資購買海洛因，並由被告出面購買後，再行均
    分，並非由被告販賣海洛因予證人戊○○。
  3.被告之答辯，本院不採之理由：
  (1)證人戊○○於偵查中證述：我綽號是「黑狗」，有向「黑龍
    」就是被告買過毒品，都是他自己送毒品來的，於97年09月
    03日上午10時40分許，我用家裡的電話00-0000000號撥打他
    的0000000000號電話，向他購買海洛因，打電話過去之後，
    我就去他的村莊找他拿毒品，交易地點在他的住處東和村加
    油站附近，當天我實際給他450元，他再把1小包的海洛因給
    我，我先給他錢，過一會兒，他打電話給我，叫我去拿毒品
    ，（你的意思是要他幫你買毒品？）我是要向他買毒品的意
    思等語（見偵查卷第12至13頁），已明確證述其於97年09月
    03日10時40分許，打電話與被告聯絡後，是以450 元向被告
    購得毒品海洛因1 小包。嗣其於本院審理時又證稱：我在97
    年09月間，有用過海洛因，海洛因只有跟被告拿過，000000
    0000號電話於97年09月03日10時40分31秒許的監聽譯文是我
    跟被告的對話，打這通電話是要叫被告幫我拿海洛因，這次
    應該是有拿到海洛因，錢是少幾10元，有時拿500 元，有時
    拿1,000 元，那麼久了，這次確定的金額忘了，在檢察官偵
    訊時所回答的金額應該是比較記得住，我是先交錢給被告，
    之後他再拿毒品來給我，我不知道他毒品從哪裡來，是他一
    個人直接拿給我的，我拿到後就走了，並不知道這次被告有
    無出錢，而電話裡說到「少幾10塊可以嗎？」意思是不夠的
    話，我會問他，這樣可以拿嗎？若可以就可以拿，他就不用
    再出錢，如果我們有合資購買毒品的話，買回來就會一起用
    掉，並不會一起出錢而由我自己拿走，如果是我自己出錢的
    ，我就會帶走毒品，於09月03日這次，我在東和的中油加油
    站拿到毒品後，我就走了等語（見本院97年度訴字第1330號
    卷一第139頁背面至第149頁背面），由證人戊○○於本院審
    理中之上開證稱可知，其雖曾與被告有共同出資購買毒品海
    洛因之情形，但如共同出資購買回來之毒品，就會一起施用
    掉，而於上開97年09月03日10時40分31秒許這次通聯，則是
    由其自被告手中拿到海洛因後，即自行離去，顯然於該次取
    得毒品之過程，其並未有與被告共同出資之情形。
  (2)被告及其辯護人雖辯稱：被告是與證人戊○○合資購買海洛
    因，並由被告出面購買後，再行均分，並非由被告販賣海洛
    因予證人戊○○云云，並指出附錄二之(二)、(三)、(四)、(五)、(九)
    、(十一)等被告與證人戊○○之通訊監察譯文為佐證。然觀諸上
    開被告以0000000000號電話與證人戊○○持用之0000000000
    號電話通訊監察譯文內容，有「有辦法一人出一些嗎？」、
    「你有100嗎？我這有700阿。」、「我已經準備700 了，你
    還有弄錢嗎？弄個1、200塊，這樣我們2 個弄就有啦。」、
    「Ｂ：繳400 夠嗎？Ａ：你都不多一點。」、「有辦法一起
    嗎？」、「Ｂ：你那邊沒有？Ａ：我這剩40多塊。」等對話
    ，彼此有討論到相互出錢、籌錢之情形，而證人戊○○於上
    開97年09月03日10時40分31秒許與被告電話聯絡之對話內容
    （見附錄一之(六)通訊監察譯文），則無談論到彼此出資、籌
    錢之情形。且證人戊○○於本院審理時已明確證述：該電話
    裡說「少幾10塊可以嗎？」意思是錢不夠的話，會問他這樣
    可以拿嗎？若可以就可以拿，他就不用再出錢等語在卷，亦
    稱該次通話之交易被告不用再出錢。復參酌施用毒品者常因
    毒癮發作痛苦，而急需毒品施用，其取得毒品之方式，或單
    獨向他人聯絡購買，或與他人合資購買共同施用，或逕向友
    人調取、索討毒品，其態樣不一而足，尚難因被告曾與證人
    戊○○共同出資購買毒品，即推論被告與證人戊○○每次均
    係共同出資購買毒品之情形。又被告之辯護人雖辯稱：戊○○已證稱每次一定要買500或1,000元，而戊○○該次僅出資
    450元購毒，被告應有出資50元，兩人籌足500元後由被告出
    面購毒云云，但證人戊○○於本院審理時已證述：該次被告
    並無自己拿走什麼東西等語在卷（見本院97年度訴字第1330
    號卷一第141 頁背面），且販毒者利用毒品之數量或純度上
    落差，從中獲取利潤，均屬常見，亦難因證人戊○○僅出資
    450 元，即可推論被告亦有出資50元。是被告及其辯護人上
    開合資購買之辯稱，尚難認可採。
  (3)本件證人戊○○上開於97年09月03日上午10時40分31秒許與
    被告電話聯絡後，由被告處以450元之價格取得海洛因1小包
    ，難認被告有與證人戊○○共同出資購買海洛因之情形，已
    如上述，而被告並非與證人戊○○一同前往他處，共同向他
    人購買毒品，係證人戊○○與被告聯絡後，由被告自行取得
    毒品，再行交付證人戊○○，顯然被告是立於毒品販賣者之
    角色，亦可認定。
  (三)證人甲○○所使用之0000000000號電話於97年09月03日應是
    由被告所接聽持用，而被告於當日持用接聽該電話，與購毒
    者乙○○、丙○○、戊○○等人聯絡毒品買賣事宜，應與證
    人甲○○有販賣毒品之犯意聯絡及行為分擔：
  1.證人乙○○於98年01月22日本院審理時證稱：我於97年09月
    04日09時37分19秒有用0000000000號電話撥打甲○○使用之
    0000000000號電話，這通電話是我與甲○○的通話，通話中
    他說「昨天差一個」指昨天我差他1,000 元，這通電話是09
    月04日打的，該欠1,000 元是09月04日的前一天跟甲○○買
    的，譯文也說就是昨天，前一天賒欠的1,000 元，是在09月
    03日下午03點，在莿桐六合附近的加油站跟甲○○買海洛因
    欠的，甲○○那天說晚一點要去北部等語（見本院97年度訴
    字第1330號卷一第150頁至第156頁）。嗣其於98年02月26日
    本院審理時又證述：我使用之0000000000號電話於97年09月
    02日14時29分06秒，有跟甲○○使用的0000000000號電話通
    話，這通是否就是我之前說的在加油站交易的那次，已忘記
    了，該次交易的日期已忘記了，但裡面提到在彎彎的橋那邊
    ，就是我說的加油站那個地方，又我使用的0000000000號電
    話於同日17時32分55秒許與0000000000號電話的通話，也是
    我要跟甲○○購買1,000 元的海洛因，但是他給我「ㄉㄧㄤ
    」，算是消遣我、虧我的意思，甲○○有跟我說要去北部沒
    錯等語（見本院97年度訴字第1330號卷二第52至55頁）。則
    依證人乙○○上開證述可知，證人乙○○曾於97年09月02日
    或03日下午約03時許，與證人甲○○相約在莿桐鄉六合村之
    加油站附近，以賒欠方式，向證人甲○○購買價值1,000 元
    之海洛因，當日證人甲○○並告知證人乙○○，其將上北部
    ，而此毒品賒欠交易之情形核與證人甲○○於偵查中及本院
    審理時證述之情節大致相符，應可以認定。又參酌證人甲○○所使用之0000000000號電話於97年09月03日下午，並無與
    證人乙○○所使用之0000000000號、0000000000號及000000
    0000號等電話之相關通聯，有該0000000000號電話通聯紀錄
    在卷可參，反而於97年09月02日下午14時29分06秒許，證人
    乙○○則以0000000000號電話與證人甲○○使用之00000000
    00號電話有所通聯，對話並有聯絡甲○○欲購買海洛因1,00
    0 元，及相約交易地點在加油站附近之情形（見附錄一之(一)
    通訊監察譯文，該通訊監察譯文記載之基地臺雖在基隆市○○區○○路27號4 樓之建物，但參照通聯紀錄，該基地臺應
    係誤載，位置應是在莿桐鄉○○村○○路233-1 號，見外放
    通聯紀錄卷第337 頁），而證人乙○○於本院審理時亦證述
    該對話中所指「彎彎的橋那邊」就是所說的加油站那個地方
    ，是證人乙○○上開所指之毒品賒欠交易，應即係指於97年
    09月02日14時29分06秒許，經與證人甲○○電話聯繫後，相
    約在莿桐鄉六合村之加油站附近交易這次，應堪認定。至於
    證人乙○○曾於檢察官偵訊及本院審理時證述：該次毒品賒
    欠交易之時間應為97年09月03日下午03時許云云，則應係記
    憶有誤所致，此部分應非可採。
  2.證人乙○○已證述：我於莿桐鄉六合村之加油站附近，有向
    甲○○購買毒品海洛因而賒欠1,000 元，當天甲○○有說晚
    一點要去北部等語，而該次交易時間應是97年09月02日下午
    約03時許，已如上述，足見證人甲○○曾告知證人乙○○，
    其將於97年09月02日下午後晚一點前去北部之情形；證人甲○○於本院審理時亦證稱：於97年09月初我曾去臺北，不過
    詳細時間已忘記了等語（見本院97年度訴字第1330號卷二第
    170 頁正面）。又被告已坦承接聽上開0000000000號電話於
    97年09月03日03時43分10秒許、同日10時01分39秒許、同日
    10時40分31秒許、同日11時59分17秒許與證人乙○○、王豐
    改、黑狗、阿平等人電話通聯之多通電話，雖被告或稱當時
    因證人甲○○去伊家正在忙，始由伊幫忙接聽電話云云，惟
    證人甲○○已否認曾去被告家（見本院97年度訴字第1330號
    卷一第168 頁背面），且被告就證人甲○○當時正在忙什麼
    ，則始終無法具體說明，是被告上開說法已有疑義，而依上
    開被告與綽號「阿平」之通話中，被告稱「阿霖仔」（即證
    人甲○○）現在在外地等語（見附錄一之(七)通訊監察譯文）
    ，足見證人甲○○於97年09月03日當天並未與被告在一起，
    而係在外地，應可認定。復參酌證人甲○○於本院審理時另
    證述：我於97年09月間是住在莿桐，被告是住東和等語（見
    本院97年度訴字第1330號卷一第166 頁背面），被告亦供承
    證人甲○○於97年09月間是居住在莿桐鄉其女友處等情，而
    觀諸證人甲○○於97年09月25日之警詢筆錄，其當時居住在
    雲林縣莿桐鄉麻園村榮貫143 號（見警卷第19頁），參以證
    人甲○○所使用0000000000號電話之基地臺位置於97年09月
    02日白天大多出現在其上址居所附近之雲林縣莿桐鄉○○村
    ○○路233-1 號，並未曾出現在雲林縣古坑鄉，迄至同日18
    時42分許後，則大量出現在雲林縣古坑鄉○○村○○路115
    號，直至同年月04日零時25分許後，始再出現在上開雲林縣
    莿桐鄉○○村○○路233-1 號，而依被告持用該0000000000
    號電話於97年09月03日10時01分39秒許與王豐改之通話（見
    附錄一之(四)通訊監察譯文）內容，被告提及自己「在家」，
    當時該電話之基地臺係位於雲林縣古坑鄉○○村○○路115
    號，足見該處即為被告住家附近之基地臺，可予認定，而從
    該0000000000號電話基地臺位置於97年09月02日迄至同年月
    04日之分佈情形，可知證人甲○○於97年09月02日18時40分
    許後即將該電話交予被告持用，直至同年月04日凌晨零時許
    後始再由自己持有接聽，亦可認定。
  3.查小盤販毒者因本身居住活動有一定之範圍，且所販賣之毒
    品數量、金額並不大，受限於風險或成本考量，不太可能遠
    距離地販賣毒品，故小盤販毒者多有其販賣毒品之地域性。
    證人甲○○於本院審理時已證述：我在97年09月間，有用00
    00000000號電話做為販賣毒品的聯絡工具等語（見本院97年
    度訴字第1330號卷二第165 頁背面），其所販賣之毒品亦屬
    小量、金額不大之情形，此由本院97年度訴字第1164號刑事
    判決亦可得知，則證人甲○○為小盤之販毒者堪可認定。而
    該0000000000號電話既為證人甲○○之販毒聯絡工具，不時
    都有購毒者撥打電話前來聯絡購買毒品事宜，證人甲○○理
    應會隨身攜帶該電話，以接聽處理，豈會隨意將該電話交付
    由他人接聽？惟該電話於97年09月03日卻由被告接聽持用，
    合理之解釋即證人甲○○於97年09月03日因前去北部，無法
    在雲林縣境內處理該行動電話之販賣毒品事宜，始將該行動
    電話交付由被告協助處理相關之販賣毒品事宜，可予認定。
    而此由被告於附錄一之(三)、(六)所示與證人乙○○、戊○○之
    通話中，證人乙○○、戊○○一開口即談及欲購買毒品之事
    ，亦可獲得佐證。
  4.又證人乙○○使用0000000000號電話與證人甲○○使用之00
    00000000號電話，於97年09月04日09時37分19秒許通話（見
    附錄一之(八)通訊監察譯文）後，被告適於同日09時42分13秒
    以0000000000號電話撥入證人甲○○所使用之0000000000號
    電話，而依該通話內容（見附錄一之(九)）可看出證人甲○○
    有向被告詢問「阿齊」之事，乃銜接其前一通與證人乙○○
    （原名吳偉旗，有其全戶戶籍資料查詢結果在卷可憑，被告
    於本院審理時亦供稱其稱呼證人乙○○為「阿旗」，是譯文
    誤為「阿齊」）之對話而來，且被告向證人乙○○收得所賒
    欠之金錢後，並沒有打電話告知證人甲○○，於該通話中始
    向證人甲○○陳稱是寫在單子，彼此並談及帳簿移交之問題
    ，而被告亦承認此通話係談論有關證人乙○○所交付1,000
    元之購買毒品欠款之事（見本院97年度訴字第1330號卷二第
    123 頁），益證被告與證人甲○○上開通話確係在談論有關
    證人乙○○交付購買毒品之欠款一事。至被告雖於本院審理
    辯稱該對話中所說之「單子」、「帳簿」係記載其向證人甲○○拿毒品所賒欠金錢之紀錄云云，然此說法顯與上開對話
    內容不合，且倘係被告向證人甲○○拿毒品並賒欠金錢，理
    應由證人甲○○自行記錄帳冊，何以由被告記錄，此亦與一
    般販毒者之記帳常情不符，是被告上開解釋並不可採。而由
    此帳簿移交之對話情形以觀，亦可佐證證人甲○○確有將該
    0000000000號電話交由被告持用，以協助處理販賣毒品之相
    關事宜。
  5.至於被告雖辯稱該0000000000號電話於97年09月03日10時33
    分29秒許，與證人丙○○持用之0000000000號電話通話（見
    附錄一之(五)通訊監察譯文）並非由其所接聽云云。然該0000
    000000號電話平常均由證人甲○○所使用，故證人丙○○於
    接通該電話後，即稱呼對方為「阿霖仔」，核與常情尚無不
    符，但尚難以此即認該通電話係由證人甲○○所接聽；又觀
    諸0000000000號電話於該次通話之基地臺係位在雲林縣古坑
    鄉○○村○○路115 號（即被告住處附近之基地臺），有該
    通訊監察譯文及通聯紀錄在卷可參，而該0000000000號電話
    於同日10時01分39秒許及同日10時40分31秒許之通話（見附
    錄一之(四)、(六)），被告亦坦承由其自己所接聽，該10時01分
    39秒許及10時40分31秒許之2 通電話基地臺位置均與上開10
    時33分29秒許通話之基地臺位置相同，並未變動，而上開幾
    通通話時間相隔不久，且依該通與證人丙○○聯絡之通話內
    容，持用0000000000號電話之人並對證人丙○○稱「你來東
    和好嗎？」，而古坑鄉東和村正是被告之住處，顯見上開幾
    通電話應均係由被告所接聽；又證人甲○○於97年09月03日
    並未與被告在一起，而係在外地，已如上述，則證人甲○○
    自無法在雲林縣古坑鄉，接聽該0000000000號電話於97年09
    月03日10時33分29秒許與證人丙○○之通話。另證人丙○○
    於檢察官偵訊及本院審理時固證述：該通與伊通話之電話接
    聽人為甲○○，並非被告云云。惟證人丙○○與被告、甲○○均非熟識，已據證人丙○○證述在卷，其是否能明確辨別
    被告與證人甲○○之聲音，已非無疑；又經本院當庭播放該
    0000000000號電話於97年09月03日10時33分29秒許及同年月
    04日03時37分09秒許之監聽錄音，證人丙○○雖稱該2 通通
    話均有證人甲○○之聲音云云，但該2 通電話中持用000000
    0000號電話者之語音明顯不同，其中同年月04日03時37分09
    秒許之通話較為低沈、沙啞、鼻音較重，較似證人甲○○之
    聲音，而同年月03日10時33分29秒許之通話則較似被告之聲
    音，是證人丙○○對於聲音是否為被告或證人甲○○的，顯
    然無法有效辨別；且該0000000000號電話於97年09月03日10
    時33分29秒許之通話中（見附錄一之(五)通訊監察譯文），該
    「你上次都這樣講了」話語確為證人丙○○所說，但證人丙○○卻順勢依辯護人之質疑，證稱該句話並非其所言，而係
    對方所言云云，足見證人丙○○若非無法聽辨該通訊監察之
    聲音，即係迴護被告。是證人丙○○證述：該通與伊通話之
    電話接聽人為甲○○，並非被告云云，並非可採。
  6.綜上各點，證人甲○○於97年09月02日晚間係前去北部，其
    所使用之0000000000號電話則交由被告所持用，迄至同年月
    04日凌晨許，始回到雲林縣再次自己持用該0000000000號電
    話，應可以認定。而由被告代為接聽處理該0000000000號電
    話之販毒事宜，及被告與證人甲○○上開對話所稱帳簿移交
    等情，足認被告於此期間之販毒行為係與證人甲○○具有犯
    意聯絡及行為分擔，亦堪予認定。
  (四)按販賣毒品之所謂販賣行為，須行為人主觀上有營利意圖，
    且客觀上有販入或賣出毒品行為，即足構成，至於實際上是
    否已經獲利則非所問；必也始終無營利之意思，而以原價或
    低於原價有償轉讓他人，方難謂為販賣行為，而僅得以轉讓
    罪論處（最高法院93年度臺上字第1651號判決要旨參照）。
    又販賣海洛因或安非他命毒品本無一定價格，各次買賣之價
    格，當亦各有差異，隨供需雙方之資力、關係之深淺、需求
    之數量、貨源之充裕與否、販賣者對於資金之需求如何即殷
    切與否，以及政府查緝之態度，各種不同之風險評估，而為
    機動性之調整，是其價格標準，自非一成不變，且販賣者從
    各種「價差」、「量差」或「純度」謀取利潤方式，或有差
    異，然其所圖利益之非法販賣行為目的相同，並無二致。以
    政府對於海洛因交易查緝之嚴格、販賣毒品罪處罰之嚴厲，
    及被告與乙○○、丙○○、戊○○等人並無特殊情誼，且係
    受甲○○之指示協助接聽處理該0000000000號電話之販賣毒
    品事宜，已如前述，被告與甲○○為牟得利益而販賣海洛因
    之意圖明確，是被告有與甲○○販賣海洛因予乙○○等人獲
    利之主觀營利意圖，要無疑義。
  (五)綜上所述，本件事證明確，被告與甲○○共同販賣毒品海洛
    因予乙○○、丙○○及戊○○等人之犯行，堪予認定。
二、論罪科刑之理由：
  (一)核被告於犯罪事實二之(一)、(二)所示販賣海洛因予乙○○、丙○○各1 次之犯行，雖已著手販賣行為之實施，惟均尚未完
    成買賣交易，其犯罪尚屬未遂，核其所為均係犯毒品危害防
    制條例第4 條第6項、第1項之販賣第一級毒品未遂罪（至於
    起訴書記載被告販賣海洛因予丙○○部分係犯毒品危害防制
    條例第4條第2項罪嫌係誤載，業經公訴檢察官當庭請求更正
    ）；另被告於犯罪事實二之(三)所示販賣海洛因予戊○○1 次
    之犯行，係犯毒品危害防制條例第4條第1項之販賣第一級毒
    品罪。
  (二)被告各次販賣海洛因前，分別持有海洛因之低度行為，應為
    其販賣海洛因之高度行為所吸收，均不另論罪。
  (三)被告就上開犯罪事實二之(一)、(二)、(三)犯行，與甲○○具有犯
    意聯絡及行為分擔，為共同正犯。
  (四)被告於犯罪事實二之(一)、(二)所示2 次販賣海洛因未遂之犯行
    ，及於犯罪事實二之(三)所示1 次販賣海洛因既遂之犯行，販
    賣對象不同，應屬各別犯意，應予分論併罰之。
  (五)被告曾(1)因違反毒品危害防制條例案件，經臺灣高等法院臺
    南分院於94年08月11日，以94年度上訴字第677 號判處有期
    徒刑11月、7 月，應執行有期徒刑1年5月確定；(2)又因違反
    毒品危害防制條例案件，經本院於95年02月27日，以95年度
    訴字第49號判處有期徒刑1 年確定；(3)又因恐嚇取財案件，
    經臺灣桃園地方法院於95年05月08日，以95年度桃簡字第93
    9號判處有期徒刑4月確定；(4)又因竊盜案件，經本院於95年
    10月25日，以95年度易字第292號判處有期徒刑1年確定。嗣
    因中華民國96年罪犯減刑條例公布施行，上述(2)至(4)案復經
    本院於96年08月30日，以96年度聲減字第1179號，裁定減刑
    並定應執行刑為有期徒刑1年1月確定，經與(1)案接續執行，
    於97年01月23日因縮短刑期假釋出監，至97年05月31日假釋
    期滿未經撤銷，以已執行完畢論，有臺灣高等法院被告前案
    紀錄表在卷可參，被告於上開有期徒刑執行完畢後，5 年內
    故意再犯本件有期徒刑以上之各罪，均為累犯，除所犯法定
    本刑為死刑、無期徒刑部分，依法不得加重外，應就各罪法
    定本刑中之罰金刑部分，依法各加重其刑。
  (六)被告就犯罪事實二之(一)、(二)犯行，雖均已著手販賣行為之實
    施，但買賣交易未完成，其犯罪尚屬未遂，爰均依刑法第25
    條第2 項規定，分別按既遂犯之刑度減輕其刑。
  (七)按販賣第一級毒品罪之法定刑為「死刑或無期徒刑；處無期
    徒刑者，得併科新臺幣1 千萬元以下罰金」，然同為販賣第
    一級毒品者，其原因動機不一，犯罪情節未必盡同，或有大
    盤毒梟者，亦有中、小盤之分，所造成危害社會之程度自屬
    有異，法律科處此類犯罪，所規定之法定最低本刑卻同為「
    死刑或無期徒刑，得併科新臺幣1 千萬元以下罰金」，顯有
    違「罰當其罪」之原則。職是之故，若審酌個案情狀，認為
    處以有期徒刑，即可收懲儆之效，並足以達到防衛社會目的
    者，自非不可依客觀之犯行與主觀之惡性二者加以考量其情
    狀，是否有可憫恕之處，適用刑法第59條之規定酌量減輕其
    刑，期使個案裁判之量刑，能斟酌至當，符合比例原則。揆
    之本案卷證資料，被告販賣海洛因之對象，僅有乙○○、丙○○、戊○○等3人，販賣次數僅有3次，且僅1次既遂，餘2
    次尚未遂，且係依甲○○之指示協助處理販毒事宜，本案犯
    罪所得亦僅450 元，次數不多、所得並非龐大，被告犯罪之
    手段、情節尚無集團性之情形，並非重大不赦之人，亦未有
    囤積預備販賣之毒品扣案，核與一般毒梟販賣毒品多者上百
    公克，甚至以公斤計相較，其情節尚屬輕微，對社會治安及
    國民健康危害之程度亦較輕。且乙○○、丙○○、戊○○等
    人，原即有施用毒品習慣，均係渠等主動以電話聯絡被告購
    買毒品，並非被告為圖利而引誘其等施用，被告惡性尚非重
    大。此外，施用毒品者常因成癮不可自拔，而花費鉅資購買
    毒品導致傾家蕩產，許多施用毒品者為圖供給自己施用毒品
    無虞，往往鋌而走險步上販賣一途，而以販賣毒品獲取些微
    利差，被告本身有施用毒品之惡習，收入除日常生活花費外
    ，難以維持其本身購買毒品施用之開銷，為繼續施用毒品而
    販賣毒品，依被告上開販賣毒品情節、所得財物、惡性、動
    機等，核其情節，若處以法定最低本刑死刑、無期徒刑，猶
    嫌過重，實屬情輕法重，在客觀上足以引起一般之同情，難
    認無可憫恕之處，依其情狀處以有期徒刑，始符量刑之平允
    ，爰就其所犯販賣第一級毒品罪既遂、未遂部分，均依刑法
    第59條之規定，酌量減輕其刑，並就犯罪事實二之(一)、(二)部
    分依法先加重後遞減輕之（法定本刑為死刑、無期徒刑部分
    僅遞減輕之），就犯罪事實二之(三)部分依法先加重後減輕之
    （法定本刑為死刑、無期徒刑部分僅減輕之）。
  (八)審酌被告前有非法販賣、吸用化學合成麻醉藥品、竊盜、恐
    嚇取財、多次施用毒品等前科，素行不佳，於本案為牟取利
    益，與甲○○共同從事販賣海洛因之行為，而被告之販毒行
    為，不僅戕害吸毒者身心，有害國民健康，更可能引發各種
    犯罪，對國家社會治安之危害不小，惟念於本案僅販賣成功
    1次，另2次並未成功，得款僅450 元，情節並非重大，及被
    告坦承販賣予乙○○、丙○○部分犯行，但否認販賣予戊○○部分犯行之態度，暨被告為國中肄業，教育程度不高，家
    中尚有父母親、哥哥，平日在家幫忙做事，並未在外有固定
    職業等一切情狀，分別量處如主文所示之刑，並依刑法第51
    條第5 款規定定其應執行之刑。至於公訴人請求判處被告無
    期徒刑云云，惟未能考量被告已坦承部分犯行，及其犯罪情
    節並非重大等情，公訴人上開求刑顯然過重、不當，應併予
    敘明。
  (九)沒收部分：
    按犯毒品危害防制條例第4 條之罪者，其供犯罪所用或因犯
    罪所得之財物應予沒收，如全部或一部不能沒收時，追徵其
    價額或以其財產抵償之，該條例第19條第1 項規定甚明。由
    此項規定觀之，必限於所得者為金錢以外之其他財物而無法
    沒收時，始應追徵其價額。如所得財物為金錢而無法沒收時
    ，則應以其財產抵償之，不發生追徵價額之問題。另毒品危
    害防制條例第19條第1 項所稱「因犯罪所得之財物應予沒收
    」其立法理由，以毒品犯罪所得收益之沒收、追徵或以財產
    抵償之目的，乃在於從經濟面切斷毒品犯罪不法收益之循環
    ，剝奪毒品犯罪之利益，以消除其主要誘因與根源，具有濃
    厚的財產刑色彩，從立法目的而言，並無扣除其購買毒品所
    支出之成本或其他費用之必要。且取得毒品所支付之費用亦
    不具法律保護之價值，藉由毒品犯罪所得之利益則屬違反公
    序良俗行為之所得，於刑事政策上尚非不得全部予以剝奪，
    自無計算扣除犯罪所得之成本或其他支出費用，而單就所謂
    純利益為沒收之理由（最高法院95年度臺上字第2916號判決
    要旨參照）。又於共同正犯，因其犯罪所得係合併計算，且
    於全部或一部不能沒收時以其財產抵償之，為避免執行時發
    生重複沒收、抵償之情形，故各共同正犯之間係採連帶沒收
    主義，於裁判時僅諭知連帶沒收，不得就全體共同正犯之總
    所得，對各該共同正犯分別重複諭知沒收（最高法院97年度
    臺上字第485 號判決意旨參照）。本件供被告販賣海洛因所
    用之門號0000000000號行動電話1 支（含SIM卡1張）為共犯
    甲○○所有，業經共犯甲○○於其所涉販賣毒品案（本院97
    年度訴字第1164號）坦承為其所有，有該刑事判決在卷可參
    ，雖未扣案，惟無證據證明已滅失，仍應依毒品危害防制條
    例第19條第1 項規定宣告沒收，如全部或一部不能沒收時，
    追徵其價額。另被告於犯罪事實二之(三)所示時、地，販賣海
    洛因予戊○○1次之所得450元，亦應依毒品危害防制條例第
    19條第1 項之規定宣告沒收之，如全部或一部不能沒收時，
    應以其與甲○○之財產連帶抵償之。
貳、無罪部分：
一、公訴意旨另略以：被告丁○○與甲○○共同基於販賣第一級
    毒品以牟利之犯意聯絡，持用0000000000號電話作為聯繫工
    具，而由被告於97年09月04日上午，在雲林縣古坑鄉東和村
    住處，收取乙○○於97年09月03日向甲○○購買海洛因所賒
    欠之1,000元，因認被告此部分亦涉犯毒品危害防制條例第4
    條第1項之販賣第一級毒品罪嫌云云。
二、按犯罪事實應依證據認定之，無證據不得認定犯罪事實；不
    能證明被告犯罪者，應諭知無罪之判決，刑事訴訟法第154
    條第2項、第301條第1項分別定有明文。又刑事訴訟法第161
    條已於91年2月8日修正公布，其第1 項規定：檢察官就被告
    犯罪事實，應負舉證責任，並指出證明之方法；因此，檢察
    官對於起訴之犯罪事實，應負提出證據及說服之實質舉證責
    任；倘其所提出之證據，不足為被告有罪之積極證明，或其
    指出證明之方法，無從說服法院以形成被告有罪之心證，基
    於無罪推定之原則，自應為被告無罪判決之諭知，最高法院
    亦著有92年臺上字第128號判例可資參照。
三、公訴人認被告涉犯上開販賣第一級毒品罪嫌，無非係以：(一)
    被告已坦承自證人乙○○處收取該款項1,000 元；(二)證人乙○○之證述；(三)證人甲○○之證述；(四)本院97年度聲監字第
    227 號通訊監察書、通訊監察譯文等為其主要論據。而訊據
    被告固坦承於97年09月04日上午，在雲林縣古坑鄉○○村○○路125巷4號住處，向證人乙○○收取其賒欠甲○○之現金
    1,000 元等事實，惟堅決否認此部分行為構成公訴人所指之
    販賣第一級毒品犯行。
四、又按刑事上販賣罪之完成，與民事上買賣契約之成立，二者
    之概念尚有不同；在民事上，買賣雙方就買賣標的物與價金
    等買賣要件之意思表示一致，其買賣契約固已成立；然刑事
    上之販賣行為，則須以營利為目的，將標的物販入或賣出，
    有一於此，其犯罪行為始為完成，苟行為人尚未將標的物販
    入或賣出，即難謂其販賣行為已屬完成；而所謂賣出，自應
    以標的物已否交付為斷，苟標的物已交付，縱買賣價金尚未
    給付，仍應論以販賣既遂罪；反之，如標的物尚未交付，縱
    行為人已收受價金，仍難謂其販賣行為已屬完成，最高法院
    88年臺上字第3760號判決意旨可資參照。故如販賣毒品者已
    將所販賣之毒品交付購毒者，縱購毒者之購毒價金尚未交付
    ，其販毒行為仍已既遂，則購毒者之事後交付購毒價金，應
    屬販毒既遂以後之行為，而非販毒之構成要件行為。查本件
    證人乙○○於97年09月04日上午，交付賒欠甲○○之1,000
    元予被告，係因於97年09月02日下午03時許，在雲林縣莿桐
    鄉六合村附近之加油站，由證人乙○○與甲○○所為交易之
    賒欠款項，已如上述，公訴意旨認係於同年月03日所為毒品
    交易之賒欠款項，尚有未洽。而該次毒品交易已由證人甲○○先行交付海洛因予證人乙○○，業經證人乙○○證述明確
    ，則該次毒品交易於97年09月02日下午03時許，由證人甲○○交付海洛因予證人乙○○時，即已成立販賣第一級毒品既
    遂罪，縱被告於日後向證人乙○○收取該次交易所賒欠之款
    項1,000 元，亦屬參與販賣第一級毒品既遂後之行為，被告
    該收取欠款之行為充其量僅為學理上所謂之「事後共犯」或
    「事後幫助犯」之行為，除其行為另行符合他罪之構成要件
    ，應依該他罪論處外，無論以販賣第一級毒品罪之共同正犯
    餘地。又該次毒品交易係由證人甲○○所為，並非由被告所
    為，公訴人亦未舉證證明被告有與證人甲○○於該次毒品交
    易前，具有販賣毒品之犯意聯絡，並推由證人甲○○實施該
    次販賣毒品之構成要件行為，是亦難認被告與證人甲○○就
    該次毒品交易具有事前共同正犯之關係。
五、綜上所述，本件依公訴人所提出之證據及說明，就被告於97
    年09月04日上午，向乙○○收取先前乙○○向甲○○購買海
    洛因所賒欠之款項1,000 元之行為，尚難認成立販賣第一級
    毒品罪，則揆諸上開法律規定及最高法院之判例意旨，自應
    為被告此部分無罪之諭知。
、應適用之法律：
一、刑事訴訟法第299條第1項前段、第301條第1項。
二、毒品危害防制條例第4條第1項、第6項、第19條第1項。
三、刑法第11條前段、第28條、第25條第2項、第47條第1項、第
    59條、第51條第5款。
本案經檢察官江柏青到庭執行職務。
中    華    民    國    98    年    4     月    20    日
            刑事第六庭  審判長法  官  廖國勝
                              法  官  廖淑華
                              法  官  黃楹榆
以上正本證明與原本無異。
如不服本判決應於判決送達後10日內向本院提出上訴書狀，並應
敘述具體理由；其未敘述上訴理由者，應於上訴期間屆滿後20日
內向本院補提理由書（均須按他造當事人之人數附繕本）「切勿
逕送上級法院」。
                              書記官  李松坤
中    華    民    國    98    年    4     月    20    日
【附錄本案論罪科刑法條全文】
毒品危害防制條例第4 條：
製造、運輸、販賣第一級毒品者，處死刑或無期徒刑；處無期徒
刑者，得併科新臺幣一千萬元以下罰金。
製造、運輸、販賣第二級毒品者，處無期徒刑或七年以上有期徒
刑，得併科新臺幣七百萬元以下罰金。
製造、運輸、販賣第三級毒品者，處五年以上有期徒刑，得併科
新臺幣五百萬元以下罰金。
製造、運輸、販賣第四級毒品者，處三年以上十年以下有期徒刑
，得併科新臺幣三百萬元以下罰金。
製造、運輸、販賣專供製造或施用毒品之器具者，處一年以上七
年以下有期徒刑，得併科新臺幣一百萬元以下罰金。
前五項之未遂犯罰之。
毒品危害防制條例第19條第1項
犯第 4 條至第 9 條、第 12 條、第 13 條或第 14 條第 1 項、
第2 項之罪者，其供犯罪所用或因犯罪所得之財物，均沒收之，
如全部或一部不能沒收時，追徵其價額或以其財產抵償之。
附錄一：甲○○所使用門號0000000000號電話之通訊監察譯文。
(一)通話時間：97年09月02日14時29分06秒
  通話對象：Ａ：甲○○（0000000000）
            Ｂ：乙○○（0000000000）
  通話內容：見本院97年度監通檢字第93號卷第7頁正面
  Ｂ：『琛哥』。
  Ａ：嘿。
  Ｂ：一樣。
  Ａ：一樣是怎樣，說啦。
  Ｂ：一阿。
  Ａ：好啦，你過來那個加油站，沒啦在過來一點。
  Ｂ：在過來我就到了。
  Ａ：在那個彎彎的那個橋那邊。
  Ｂ：好。
  Ａ：好啦。
(二)通話時間：97年09月02日17時32分55秒
  通話對象：Ａ：甲○○（0000000000）
            Ｂ：乙○○（0000000000）
  通話內容：見本院97年度監通檢字第93號卷第7頁正面
  Ｂ：喂，拿一千。
  Ａ：拿你的機掰啦，拿一千，你要賣我喔。
  Ｂ：呵呵。
  Ａ：阿？你誰？
  Ｂ：對不起啦。
  Ａ：你要拿給我喔？
  Ｂ：阿？
  Ａ：你人在哪啦？
  Ｂ：快到了。
  Ａ：好啦好啦。
(三)通話時間：97年09月03日03時43分10秒
  通話對象：Ａ：被告（0000000000）
            Ｂ：乙○○（0000000000）
  通話內容：見本院97年度監通檢字第93號卷第9頁正面
  Ａ：喂。
  Ｂ：龍仔，我馬上到你家。
  Ａ：阿？
  Ｂ：馬上到家啦。
  Ａ：要多少啦？
  Ｂ：一張啦。
  Ａ：有夠嗎？沒夠還在那個。
  Ｂ：好啦。
(四)通話時間：97年09月03日10時01分39秒
  通話對象：Ａ：被告（0000000000）
            Ｂ：王豐改（0000000000）
  通話內容：見本院97年度監通檢字第93號卷第9頁背面
  Ａ：喂。
  Ｂ：黑龍喔。
  Ａ：恩？
  Ｂ：你在哪？
  Ａ：在家。
  Ｂ：在你家喔？
  Ａ：嘿。
  Ｂ：你沒過去你老大那邊？
  Ａ：沒阿。
  Ｂ：喔，有好批阿嗎？
  Ａ：阿？
  Ｂ：還有在批嗎？
  Ａ：你等一下再打啦。
(五)通話時間：97年09月03日10時33分29秒
  通話對象：Ａ：被告（0000000000）
            Ｂ：阿明即丙○○（0000000000）
  通話內容：見本院97年度監通檢字第93號卷第9頁背面
  Ａ：喂。
  Ｂ：喂，「阿霖仔」你好，我「阿明」。
  Ａ：誰？
  Ｂ：阿明。
  Ａ：嘿，怎樣？
  Ｂ：阿要來這打麻將。
  Ａ：嘿。
  Ｂ：現在在哪，我過去。
  Ａ：要多少？
  Ｂ：一張。
  Ａ：有夠嗎？
  Ｂ：有啦，一定有夠的，你上次都這樣講了。
  Ａ：你人在哪？
  Ｂ：我在斗六。
  Ａ：斗六喔。
  Ｂ：嘿。
  Ａ：你來東和好嗎？
  Ｂ：東和喔？
  Ａ：嘿。
  Ｂ：我到再打給你。
  Ａ：好。
(六)通話時間：97年09月03日10時40分31秒
  通話對象：Ａ：被告（0000000000）
            Ｂ：黑狗即戊○○（00-0000000）
  通話內容：見本院97年度監通檢字第93號卷第10頁正面
  Ａ：喂。
  Ｂ：在哪？
  Ａ：你誰？
  Ｂ：黑狗啦。
  Ａ：嘿。
  Ｂ：剛電話就不能打，用家裡電話打。
  Ａ：在家。
  Ｂ：在家喔。
  Ａ：多久？
  Ｂ：恩，馬上下去。
  Ａ：快點喔。
  Ｂ：恩，少幾10塊可以嗎？
  Ａ：好啦。
  Ｂ：好，我馬上下去。
  Ａ：快點喔。
  Ｂ：好。
(七)通話時間：97年09月03日11時59分17秒
  通話對象：Ａ：被告（0000000000）
            Ｂ：阿平（0000000000）
  通話內容：見本院97年度監通檢字第93號卷第10頁正面
  Ａ：喂，你是誰？
  Ｂ：我阿平。
  Ａ：嘿。
  Ｂ：阿霖仔呢？
  Ａ：在忙。
  Ｂ：他可以聽電話嗎？
  Ａ：阿？
  Ｂ：可以聽電話嗎？
  Ａ：他現在在外地。
  Ｂ：喔。
  Ａ：恩。
  Ｂ：我要那個呢。
  Ａ：要晚上了。
  Ｂ：喔，好啦。
  Ａ：好。
(八)通話時間：97年09月04日09時37分19秒許
  通話對象：Ａ：甲○○（0000000000）
            Ｂ：乙○○（0000000000）
  通話內容：見本院97年度監通檢字第93號卷第12頁正面
  Ａ：喂。
  Ｂ：「偵哥」在哪？
  Ａ：怎樣？
  Ｂ：一張啦。
  Ａ：阿？
  Ｂ：一張。
  Ａ：喔，昨天差一個。
  Ｂ：給黑龍了。
  Ａ：機掰啊，沒給我咧。
  Ｂ：我給他了啦。
  Ａ：幹咧。
  Ｂ：我給他了。
  Ａ：你什麼時候給他的？
  Ｂ：我早上給他的。
  Ａ：他都沒打電話給我咧。
  Ｂ：我不知道，我就拿給他就對了。
  Ａ：好啦。
  Ｂ：哪裡？
(九)通話時間：97年09月04日09時42分13秒許
  通話對象：Ａ：甲○○（0000000000）
            Ｂ：被告（0000000000）
  通話內容：見本院97年度監通檢字第93號卷第12頁正面
  Ａ：喂。
  Ｂ：要過去哪？
  Ａ：阿？
  Ｂ：去家喔？
  Ａ：我現在外面忙阿。
  Ｂ：要去哪？
  Ａ：恩，我看看，好啦，等一下再過去家裡。
  Ｂ：我剛剛過去家裡。
  Ａ：嘿啦。
  Ｂ：好啦。
  Ａ：「阿齊」給錢給你，你也不會打電話，昨天阿齊昨天什麼
      時候說要那個，什麼時候打電話跟我說？
  Ｂ：他沒跟你說，是剛剛才說。
  Ａ：阿？不然你說豐改有跟我說。
  Ｂ：什麼跟你說？
  Ａ：說有說阿。
  Ｂ：沒，那是寫在單子。
  Ａ：寫在單子我怎麼知道那個怎樣。
  Ｂ：對阿，我去會跟你說阿，你還沒回來，我怎麼跟你說。
  Ａ：你交帳簿拿去亂亂套。
  Ｂ：「豐改」交給你了喔？
  Ａ：阿？
  Ｂ：他交給你了嗎？
  Ａ：昨天就給我了。
  Ｂ：喔，好啦，等一下在跟你交清楚。
  Ａ：好。
附錄二：被告使用0000000000號電話與證人戊○○使用00000000
        00電話之通訊監察譯文。
(一)通話時間：97年9月13日16時51分49秒
  通話對象：Ａ：被告（0000000000）
            Ｂ：戊○○（0000000000）
  通話內容：見警卷第62頁
  Ｂ：喂，我在柱下700最緊了。
  Ａ：阿？
  Ｂ：你沒辦法嗎？
  Ａ：我晚一點。
  Ｂ：阿？
  Ａ：我晚一點。
  Ｂ：如果有你馬上打給我。
  Ａ：好啦。
  Ｂ：好，有沒有都給我。
  Ａ：我鈴你，我沒錢了。
  Ｂ：喔，好啦，給我鈴一下，我在打給你。
(二)通話時間：97年9月14日13時11分8秒
  通話對象：Ａ：被告（0000000000）
            Ｂ：戊○○（0000000000）
  通話內容：見警卷第63頁
  Ｂ：在睡喔？
  Ａ：恩。
  Ｂ：有辦法一人出一些嗎？
  Ａ：沒辦法啊。
  Ｂ：我想說我等一下要去斗六，順便去你那邊。
  Ａ：斗南？要去斗南？
  Ｂ：要去斗六啦，要買一些烤的東西。
  Ａ：恩。
  Ｂ：我是說順便要出去，就順便跟你問，看有沒有辦法。
  Ａ：在下雨耶，下的那麼大。
  Ｂ：看你怎樣，如果比較多，我出去這樣我拿給你，我從斗六
      上去，我從斗六上去，我回來在往你那邊去，剛剛好，我
      要去宅吉利，菜市場那邊。
  Ａ：晚一點啦。
  Ｂ：嘿，如果有在打給我。
  Ａ：恩。
(三)通話時間：97年9月15日12時48分11秒
  通話對象：Ａ：被告（0000000000）
            Ｂ：戊○○（0000000000）
  通話內容：見警卷第64頁
  Ｂ：你那邊100，我跟我媽媽拿700阿，我要跟她拿800，拿不
      到。
  Ａ：恩？
  Ｂ：你有100嗎？我這有700阿。
  Ａ：恩。
  Ｂ：我剛從那邊出來，跟她拿800說只剩700而已。
  Ａ：我打看看。
  Ｂ：我在東和這而已，你馬上打給我。
  Ａ：好啦，我在鈴你。
  Ｂ：好啦，馬上鈴喔。
(四)通話時間：97年9月16日15時11分26秒
  通話對象：Ａ：被告（0000000000）
            Ｂ：戊○○（0000000000）
  通話內容：見警卷第65頁
  Ｂ：我跟你說，我已經準備700了，你還有弄錢嗎？弄個1、20
      0塊，這樣我們2個弄就有啦。
  Ａ：等一下，我看看。
  Ｂ：嘿阿，我想說剛剛遇到了，跟他拿200。
  Ａ：恩。
  Ｂ：你等一下打給我喔。
  Ａ：好。
(五)通話時間：97年9月18日12時24分38秒
  通話對象：Ａ：被告（0000000000）
            Ｂ：戊○○（0000000000）
  通話內容：見警卷第66頁
  Ｂ：喂！你在哪？
  Ａ：你那多少？
  Ｂ：繳400夠嗎？
  Ａ：你都不多一點。
  Ｂ：說不要在東和，他那邊有400，我身上沒超過50。
  Ａ：我打看看，我打給我朋友一下。
  Ｂ：這樣就差不多500，就差不多了啊。
  Ａ：好啦！
(六)通話時間：97年9月18日12時26分23秒
  通話對象：Ａ：被告（0000000000）
            Ｂ：戊○○（0000000000）
  通話內容：見警卷第66至67頁
  Ａ：他人在臺南。
  Ｂ：這樣你也再說。
  Ａ：我就一半不好意思打給他，所以就先問你。
  Ｂ：現在呢？
  Ａ：現在人在臺南我也沒辦法，我是跟你約1,000才打給他。
  Ｂ：不然前幾天不錯，量比較少而已。
  Ａ：整粒的阿。
  Ｂ：現在呢？
  Ａ：現在我也不知道。
  Ｂ：不知道什麼時候要回來喔？
  Ａ：不知道。
  Ｂ：看你要別人還是怎樣？
  Ａ：別人都很少，不然就晚一點看看，錢收起來。
  Ｂ：晚一點喔。
  Ａ：你先就拿起來，放你那邊有什麼差。
  Ｂ：好啦，在打給我。
(七)通話時間：97年9月18日15時34分41秒
  通話對象：Ａ：被告（0000000000）
            Ｂ：戊○○（0000000000）
  通話內容：見警卷第67頁
  Ａ：還有在嗎？
  Ｂ：一樣啊。
  Ａ：他在高速要回來了，我怕你沒有了，你不要到時候沒有，
      我難跟別人講耶，我先跟你講喔。
  Ｂ：你在家喔？
  Ａ：嗯，他到我再打給你。
(八)通話時間：97年9月18日16時40分18秒
  通話對象：Ａ：被告（0000000000）
            Ｂ：戊○○（0000000000）
  通話內容：見警卷第67頁
  Ａ：你在哪？
  Ｂ：我在國小，我要載小孩。
  Ａ：你在國小旁邊那好不好。
  Ｂ：哪裡？
  Ａ：側門，國中的旁邊。
  Ｂ：鐵支路那邊？
  Ａ：電信局那裡。
  Ｂ：什麼電信局？
  Ａ：那裡有一個電信電話那，阿芒果樹那啦。
  Ｂ：國小側門就對了拉。
  Ａ：賣香腸的後面就對了。
  Ｂ：好。
(九)通話時間：97年9月19日16時10分15秒
  通話對象：Ａ：被告（0000000000）
            Ｂ：戊○○（0000000000）
  通話內容：見警卷第69頁
  Ｂ：在家喔？
  Ａ：嘿！
  Ｂ：昨天的有比較差喔？感覺沒什麼味道。前天那個就比較好
      ，有辦法一起嗎？
  Ａ：沒辦法。
  Ｂ：怎樣？
  Ａ：沒錢了。
  Ｂ：不然也要湊1,000。
  Ａ：可能晚上回來。
  Ｂ：等下看怎樣我在打給你，如果有好的就用一點，還不行。
  Ａ：好！
(十)通話時間：97年9月20日11時27分39秒
  通話對象：Ａ：被告（0000000000）
            Ｂ：戊○○（0000000000）
  通話內容：見警卷第69頁
  Ｂ：喂！你怎都沒接？
  Ａ：在睡啦，怎樣？
  Ｂ：昨天叫你弄…
  Ａ：多少？
  Ｂ：剩800而已，想說要放棄不要了。
  Ａ：要不要？
  Ｂ：不然現在就問阿。
  Ａ：800喔？
  Ｂ：嘿阿！不要在一點點了。
  Ａ：沒拉，有一粒一角沒有嗎？
  Ｂ：沒有阿，那天又沒有。
  Ａ：可能漏掉了，有一顆一角。
  Ｂ：沒拉，哪有？
  Ａ：我打看看。
  Ｂ：有馬上跟我說。
(十一)通話時間：97年9月20日11時30分19秒
  通話對象：Ａ：被告（0000000000）
            Ｂ：戊○○（0000000000）
  通話內容：見警卷第70頁
  Ａ：喂！要剛好啦。
  Ｂ：怎麼說？
  Ａ：要拿1,000剛好才要，不然不要。
  Ｂ：你那邊沒有？
  Ａ：我這剩40多塊。
  Ｂ：我最多能再出100，我算昨天跟人家拿了，你昨天找不到
      人。
  Ａ：在湊一下啦。
  Ｂ：我這裡沒辦法湊了，欠50不要？
  Ａ：他1千就不太想出來還欠。
  Ｂ：不然你湊100 出來，我真的沒沒辦法了，我拿下去給你嗎
      ？
  Ａ：對阿，我現在要回去，要回去家裡，我現在在高爾夫這裡
      。
  Ｂ：你現在人在哪？
  Ａ：對阿！盡量拿足啦。
  Ｂ：好啦！等下去你那。
(十二)通話時間：97年9月20日12時31分14秒
  通話對象：Ａ：被告（0000000000）
            Ｂ：戊○○（0000000000）
  通話內容：見警卷第71頁
  Ａ：在剛才那裡。
  Ｂ：好。
  Ａ：快一點喔。


司法院資訊處製作；財團法人民間司法改革基金會備份。
